【裁判字號】    95,破,53
【裁判日期】    951127
【裁判案由】    宣告破產
【裁判全文】
臺灣高雄地方法院民事裁定                95年度破字第53號
聲  請  人  甲○○
上列聲請人聲請宣告破產事件，本院裁定如下：
  主  文
聲請駁回。
程序費用由聲請人負擔。
  理  由
一、聲請意旨略以：聲請人因家庭因素積欠如附表所示之債權人
    多達新臺幣（下同）1,559,643 元（聲請人主張為200 餘萬
    元，惟經本院函查結果僅有1,559,643 元），每月本息高達
    70,000元，以聲請人現於加工區擔任作業員每月薪水約30,
    000 元，實無法負擔負債支出，而聲請人現僅有存款200,00
    0 元願充作破產財團，為此爰依破產法之規定，檢具財產狀
    況說明書、債權人清冊等件聲請宣告破產等情。
二、按破產，對債務人不能清償債務者，宣告之；破產人及其家
    屬之必要生活費，視為財團費用，破產法第57條、第95條第
    2 項分別定有明文。次按，法院就破產之聲請，應依職權為
    必要之調查，倘債務人確係毫無財產可構成破產財團，或債
    務人之財產不敷清償破產財團之費用及財團之債務，無從依
    破產程序清理其債務時，得以無宣告破產之實益，裁定駁回
    聲請，有最高法院86年度台抗字第479 號、91年度台抗字第
    60號裁定之意旨可參。
三、經查，聲請人確積欠如附表所載債權人之債務合計有1,559,
    643 元，此除據聲請人檢具債權人清冊外，並經本院向各債
    權人查明在卷可稽，而聲請人雖有宣告破產之原因，且陳稱
    尚有200,000 元現金存款可供組成破產財團之用，惟聲請人
    於民國94年9 月7 日在彰化銀行開戶後，在94年12月21日前
    總共僅有7 筆交易紀錄，且交易金額均在10,000元以內，嗣
    後直至95年5 月8 日始突然出現一筆存入200,000 元之交易
    ，有聲請人提出之彰化銀行存摺影本在卷可稽，則聲請人既
    然陳稱以無力清償債務，卻突有大筆現金匯入帳戶以充作破
    產財團，則該筆現金是否確為聲請人之財產或者僅為聲請人
    借貸所得已非無疑，且本院經依職權查詢聲請人之財產狀況
    結果，聲請人並無其他財產，此有聲請人之稅務電子閘門財
    產所得調件明細表在卷可稽，而聲請人居住於高雄市區，依
    行政院主計處公布之94年度家庭收支調查報告記載，高雄市
    平均每戶人數為3.33人，消費支出為713,119 元，可知高雄
    市每人每年平均消費支出約為214, 150元（計算式：713,11
    9 ÷3. 33 ＝214,150 ，小數點以下4 捨5 入），而破產程
    序必須召開債權人會議、出售資產、分配破產財團，通常至
    少需1 年方能終結，若再加上目前破產實務上破產管理人之
    報酬至少約50,000元，則縱認聲請人現在確實有現金200,00
    0 元，亦不足以支應破產財團之基本費用（214,150 ＋50,0
    00＝264, 150元），遑論於清償財團債務後，再將剩餘之財
    產分配予其他債權人，再者，本件聲請人年方20餘歲（70年
    生），有聲請人之個人基本資料查詢結果在卷可稽，聲請人
    正當人生精華時期，當有機會可精進其就業能力及學養知識
    而可於覓得工作後逐步清償其個人所積欠債務，此顯較以強
    制免除債務之方式為破產，應係較符合破產法之立法意旨，
    故依前揭說明，本件聲請宣告破產與破產制度之本旨不符，
    又缺乏進行破產程序之實益，聲請人聲請宣告破產即無理由
    ，應予駁回。
四、依破產法第5 條、民事訴訟法第95條、第78條、裁定如主文
    。
中    華    民    國    95    年    11    月    27    日
                  民事第四庭  法  官  黃宣撫
以上證明與原本無異。
如對本裁定抗告須於裁定送達後10日內向本院提出抗告狀，並繳
納裁判費新台幣1,000元。
中    華    民    國    95    年    11    月    28    日
                              書記官  王美玲
附表
┌──┬──────┬────┬──────┬─────┬────┐
│編號│債權人      │債權金額│有無設定抵押│有無按期清│對聲請破│
│    │            │（新台幣│權或其他優先│償        │產之意見│
│    │            │：元）  │權          │          │        │
├──┼──────┼────┼──────┼─────┼────┤
│   1│台東區中小企│ 741,235│無          │有        │未表示  │
│    │業銀行      │        │            │          │        │
├──┼──────┼────┼──────┼─────┼────┤
│   2│日盛銀行    │ 283,224│無          │無        │未表示  │
├──┼──────┼────┼──────┼─────┼────┤
│   3│台新銀行    │  68,090│無          │有        │未表示  │
├──┼──────┼────┼──────┼─────┼────┤
│   4│渣打銀行    │ 191,488│無          │有        │未表示  │
├──┼──────┼────┼──────┼─────┼────┤
│   5│中國信託商業│ 160,008│無          │無        │不同意  │
│    │銀行        │        │            │          │        │
├──┼──────┼────┼──────┼─────┼────┤
│   6│玉山銀行    │ 115,598│無          │無        │未表示  │
├──┼──────┼────┴──────┴─────┴────┤
│   7│大眾銀行    │於本行營業部無往來，另於右昌分行設有帳戶    │
├──┼──────┼──────────────────────┤
│   8│聯邦商業銀行│並無開戶情事                                │
├──┼──────┴──────────────────────┤
│總額│1,559,643元                                               │
└──┴─────────────────────────────┘


司法院資訊處製作；財團法人民間司法改革基金會備份。
